【裁判字號】    91,易,1391
【裁判日期】    920227
【裁判案由】    竊盜等
【裁判全文】
臺灣臺中地方法院刑事判決                        九十一年度易字第一三九一號
    公  訴  人  台灣台中地方法院檢察署檢察官
    被      告  辛○○
右列被告因竊盜等案件，經檢察官提起公訴（九十年度偵字第一九九五號），本院判
決如左：
    主  文
辛○○共同意圖為自己不法之所有，以恐嚇使人將本人之物交付，未遂，累犯，處有
期徒刑壹年陸月。
扣案之Ｔ型起子壹支沒收。
    事  實
一、辛○○曾因違反麻醉藥品管理條例、槍砲彈藥刀械管制條例及藥事法案件，經台
    灣高等法院台中分院及本院分別判處有期徒刑四月、三月及四月；又因竊盜案件
    ，經本院判處有期徒刑九月及五月，合併執行至民國八十七年七月十五日假釋期
    滿執行完畢。仍不知悔改，復與丁○○（另結）及綽號「肉丸」不詳姓名成年男
    子共同意圖為自己不法之所有，於八十九年二月底某日，在台中縣潭子鄉龍興巷
    竹子園內，以不詳方式，竊取陳順良所有久保田牌挖土機一部、黃油一箱及電纜
    線一百多公斤，得手後售予綽號「阿草」之不詳姓名男子，得款新台幣（下同）
    五萬元朋分花用。辛○○另基於概括之犯意，先於八十九年十月三十日七時至八
    時之間，與戊○○（另由檢察官偵辦）及丁○○共同意圖為自己不法之所有，在
    台中縣神岡鄉○○路二四號前，以不詳方式，竊取丙○○所駕駛昱信物產企業有
    限公司所有之Ｆ八－七九０號大貨車一輛，得手後，辛○○另與乙○○（另由檢
    察官移送本院併辦）共同意圖為自己不法之所有，由辛○○指示乙○○於同日下
    午，接續多次以電話向丙○○恐嚇稱如要取回大貨車，需準備新台幣（下同）二
    十萬元，匯入子○○○所有帳號00000000000000號之郵局帳戶等
    語（該郵局帳號係乙○○向子○○○取得），惟因丙○○及昱信物產有限公司均
    未付款，辛○○遂將該Ｆ八－七九０號大貨車售予「阿草」，得款二萬元與戊○○、丁○○朋分花用。又於八十九年十一月九日八時許，與乙○○、戊○○及「
    肉丸」共同意圖為自己不法之所有，在台中縣豐原市○○路六二二之二十號，利
    用辛○○所有客觀上具行兇危險性，可供兇器使用之Ｔ型起子一支，撬開庚○○○所有停放該處ＳＦ－四０八號大貨車（車上放有挖土機一台）之車門，發動引
    擎竊取該大貨車（連同車上之挖土機），得手後售予綽號「公園老兄」之不詳姓
    名男子，得款三萬元朋分花用。又於九十年一月八日二十三時三十分許，與蔡輝
    春（另由檢察官偵辦）共同意圖為自己不法之所有，在苗栗縣銅鑼鄉東西向快速
    公路後龍汶水線Ｅ三０七標處，竊得壬○○所有電纜線二大包（電纜線後由警方
    起出交壬○○領回）。又單獨於九十年一月十日十二時許，在台中縣大雅鄉○○
    路與玉水巷口，利用上開可供兇器使用之Ｔ字型起子一支，撬開己○○所有停放
    該處之ＰＢ－五０九七號自用廂型車之車門，發動引擎竊取該廂型車，得手後供
    己使用。嗣於九十年一月十一日十五時十分許，辛○○駕駛該竊得之ＰＢ－五０
    九七號自用廂型車，行經台中市○○路與興民街口時為警查獲，並扣得上開Ｔ型
    起子一支。
二、案經台中縣警察局移送台灣台中地方法院檢察署檢察官偵查起訴。
    理  由
一、訊據被告辛○○坦承於前開時地利用其所有Ｔ型起子一支撬開車門，發動引擎竊
    取庚○○○所有ＳＦ－四０八號大貨車（連同車上之挖土機）及己○○所有ＰＢ
    －五０九七號自用廂型車之事實，並經被害人庚○○○、己○○及證人即己○○
    之夫林金芳於警訊時指述無訛，並有客觀上具行兇危險性，可供兇器使用之Ｔ型
    起子一支扣案，及林金芳領回該ＰＢ－五０九七號自用廂型車之贓物認領保管單
    一紙附卷可稽，此部分事證已明。另被告雖否認其餘竊盜及恐嚇取財犯行，辯稱
    伊未與戊○○、丁○○竊取Ｆ八－七九０號大貨車，沒有叫乙○○恐嚇車主贖車
    ，亦未在台中縣潭子鄉龍興巷竹子園內竊取久保田牌挖土機一部、黃油一箱及電
    纜線一百多公斤，伊不知何人所偷，另苗栗縣銅鑼鄉○○○○○路後龍汶水線Ｅ
    三０七標處之電纜線係蔡輝春所竊，伊隔日再去找蔡春輝，未參與竊盜云云。惟
    查被告於警訊時已供坦與戊○○、丁○○共同竊取該Ｆ八－七九０號大貨車，售
    予「阿草」二萬元，三人朋分花用，另告知丁○○、「肉丸」前往竊取久保田牌
    挖土機、黃油、電纜線，售予「阿草」五萬元朋分花用，又與蔡輝春共同在苗栗
    縣銅鑼鄉東西向快速公路後龍汶水線Ｅ三０七標處，竊取電纜線二大包等情，核
    與共犯戊○○、蔡輝春及被害人丙○○、陳順良、壬○○於警訊時供述之情節相
    符，並有被害人壬○○領回電纜線二大包之贓物認領保管單一紙在卷足憑，又被
    害人丙○○於該Ｆ八－七九０號大貨車失竊當日下午，曾接獲乙○○以電話恐嚇
    匯款二十萬元，至子○○○所有前述郵局帳戶等情，亦經證人丙○○於警訊時指
    訴綦詳，而該恐嚇電話係被告指示乙○○所為，復經乙○○供述屬實。該Ｆ八－
    七九０號大貨車既係被告與戊○○、丁○○所竊，乙○○並未參與，依常情，被
    告如未將車上被害人丙○○之電話號碼交予乙○○，並指示乙○○撥打恐嚇電話
    ，乙○○焉知丙○○之電話號碼及該Ｆ八－七九０號大貨車已為被告等人竊得，
    而撥打恐嚇電話？顯見被告所辯無非飾卸之詞，不足採信，其犯行已堪認定。
二、核被告所為，係犯刑法第三百二十條第一項之普通竊盜罪（竊取被害人壬○○所
    有電纜線二大包部分）、第三百二十一條第一項第三款、第四款之加重竊盜罪及
    第三百四十六條第三項、第一項之恐嚇取財未遂罪。被告竊取被害人陳順良所有
    久保田牌挖土機一部、黃油一箱及電纜線一百多公斤部分，與丁○○及綽號「肉
    丸」之不詳姓名成年男子間；竊取被害人丙○○所駕駛之Ｆ八－七九０號大貨車
    部分，與戊○○、丁○○間；竊取庚○○○所有ＳＦ－四０八號大貨車（連同車
    上之挖土機）部分，與戊○○、乙○○及綽號「肉丸」之不詳姓名成年男子間，
    竊取壬○○所有電纜線二大包部分，與蔡輝春間，恐嚇取財未遂部分與乙○○間
    ，分別有犯意聯絡及行為分擔，皆為共同正犯。又被告曾因違反麻醉藥品管理條
    例、槍砲彈藥刀械管制條例及藥事法案件，經台灣高等法院台中分院及本院分別
    判處有期徒刑四月、三月及四月；又因竊盜案件，經本院判處有期徒刑九月及五
    月，合併執行至八十七年七月十五日假釋期滿執行完畢，有台灣台中地方法院檢
    察署刑案資料查註紀錄表及台灣高等法院被告全國前案紀錄表足參，五年以內再
    犯有期徒刑以上之罪，為累犯，應依法加重其刑。再被告先後多次普通竊盜及加
    重竊盜犯行，時間緊接，犯罪構成要件相同，顯係基於概括犯意反覆實施，為連
    續犯，應論以一加重竊盜罪，依法遞加其刑。又被告已著手於恐嚇取財行為之實
    行而不遂，為未遂犯，此部分應依法減輕其刑，並予先加後減。而所犯加重竊盜
    及恐嚇取財未遂罪間，有方法結果之牽連關係，應從一重之恐嚇取財罪處斷。爰
    審酌被告已有妨害自由、違反麻醉藥品管理條例、槍砲彈藥刀械管制條例及藥事
    法等前科，仍不知悔改，又連續竊盜，且恐嚇被害人丙○○交付贖款，危害社會
    治安，事後已坦承部分犯行，態度尚佳，及其犯罪動機、手段等一切情狀，處以
    如主文所示之刑。扣案之Ｔ型起子一支，為被告所有，供犯罪所用，並依刑法第
    三十八條第一項第二款宣告沒收。
三、公訴意旨略以：被告另與丁○○、戊○○及乙○○基於竊盜之犯意聯絡，於八十
    九年九月間，由乙○○竊取子○○○之郵局存簿（帳號00000000000
    000號），作為恐嚇被害人丙○○之用，又被告於前述時地竊取己○○所有Ｐ
    Ｂ－五０九七號自用廂型車後，曾以電話向己○○、林金芳恐嚇稱需交付五萬元
    始還車等語，惟己○○未付款，因認被告此部分亦涉有刑法第三百二十條第一項
    之竊盜罪及同法第三百四十六條第三項、第一項之恐嚇取財未遂罪。訊據被告堅
    詞否認此部分竊盜及恐嚇取財未遂犯行，辯稱伊未指示乙○○竊取子○○○之郵
    局存簿，也未打電話恐嚇該ＰＢ－五０九七號自用廂型車車主等語。經查證人乙○○否認竊取子○○○之郵局存簿，證人子○○○雖指稱伊將該郵局存簿放在台
    中市○○○路租處，於八十九年九月二日送觀察勒戒，同年月十九日勒戒出所，
    即不見該郵局存簿，後才知係乙○○拿走等語，然恐嚇被害人丙○○交付贖款，
    僅郵局帳號即可，存簿並非必要，縱認該郵局存簿係乙○○所竊，亦無任何證據
    足證被告與乙○○間存有竊取該郵局存簿之犯意聯絡，而令負此部分竊盜罪責。
    次查被害人己○○之夫林金芳於警訊時固供陳當初伊妻（即己○○）有接到恐嚇
    電話，說要五萬元才肯將車子歸還云云，但依卷附警訊筆錄所載，被害人己○○
    於失竊當日至台中縣警察局豐原分局馬岡派出所報案時，並未指稱接獲恐嚇電話
    ，復於本院審理時供稱不記得有接到恐嚇電話等語，自亦不能令被告負此部分恐
    嚇取財未遂罪責，惟公訴人認被告此部分竊盜及恐嚇取財未遂犯行，與其前開有
    罪部分，有連續及牽連犯之裁判上一罪關係，故不另為無罪之諭知。
四、移送併辦意旨略以：被告另與丑○○、甲○○及綽號「興哥」之不詳姓名男子共
    同基於意圖為自己不法所有之犯意聯絡，於九十一年六月八日，在台中縣潭子鄉
    ○○路○段一二０號前，竊取被害人癸○○所有Ａ三－四五九五號自小客車，因
    認被告此部分行為亦涉有竊盜罪嫌，與前開有罪部分有連續犯之裁判上一罪關係
    等語。經查移送併辦之竊盜部分，係被告於前開有罪部分起訴後所為，與前開有
    罪部分最後一次竊盜，即被告單獨於九十年一月十日十二時許，在台中縣大雅鄉
    ○○路與玉水巷口，竊取被害人己○○所有ＰＢ－五０九七號自用廂型車部分，
    相距近一年六月，共犯亦有不同，二行為之間復無其他竊盜犯行，移送併辦部分
    顯係被告另行起意為之，難認與前開有罪部分，有連續犯之裁判上一罪關係，本
    院自無從併案審究，應退由檢察官另行偵辦，併予敘明。
據上論斷，應依刑事訴訟法第二百九十九條第一項前段，刑法第二十八條、第三百二
十一條第一項第三款、第四款、第三百四十六條第三項、第一項、第五十五條、第四
十七條、第二十六條前段、第三十八條第一項第二款，罰金罰鍰提高標準條例第一條
前段，判決如主文。
中      華      民      國      九十二      年    二    月    二十七    日
                                          法  官  鍾  堯  航
右正本證明與原本無異。
如不服本判決，應於送達後十日內向本院提出上訴狀（須附繕本），上訴於台灣高等
法院台中分院。
                                          書記官
中      華      民      國      九十二      年    二    月    二十七    日
附錄論罪科刑法條
刑法第三百二十一條
犯竊盜罪而有左列情形之一者，處六月以上五年以下有期徒刑：
  一  於夜間侵入住宅或有人居住之建築物、船艦，或隱匿其內而犯之者。
  二  毀越門扇、牆垣或其他安全設備而犯之者。
  三  攜帶兇器而犯之者。
  四  結夥三人以上而犯之者。
  五  乘火災、水災或其他災害之際而犯之者。
  六  在車站、埠頭而犯之者。
  前項之未遂犯罰之。
刑法第三百四十六條：
意圖為自己或第三人不法之所有，以恐嚇使人將本人或第三人之物交付者，處六月以
上五年以下有期徒刑，得併科一千元以下罰金。
以前項方法得財產上不法之利益，或使第三人得之者，亦同。
前二項之未遂罰之。


司法院資訊處製作；財團法人民間司法改革基金會備份。
